Currículo (

Hola, cazatalentos-reclutador, soy programador, principalmente desarrollador web, también puedo hacer desarrollo móvil con Ionic y angular. Tengo al menos 10 años programando de forma regular y usando tecnologías variadas... Aparte de eso, soy BMX aficionado, y fan de la ciencia ficción.

Mi stack tecnológico incluye:

- JavaScript (ES5, ES2016 +)
- NodeJS + npm
- Angular 5.x, 1.5
- Bash
- XML / HTML5
- RxJS
- Material
- Algolia
- Cloudinary
- Node
- Express

- Firebase
- DigitalOcean
- Gulp
- Ionic
- TypeScript
- Bootstrap
- jQuery
- CakePHP 2.x
- Openshift
- GoLang
- PHP
- JAVA

- MySql
- Google App Engine for Java
- Spring MVC 3.X
- 2checkout
- WordPress
- Laravel
- SEQ
- Zeplin (for Developer)
- Sass
- Https

Experiencia

Freelancer Web Developer calatonight.com Diseñar, Maquetar un sitio web simple. Elaborado con Angular 6, jQuery, Bootstrap, Express, Nginx y hosteado en Digitalocean.com

Full Stack Developer en MapSalud.com como Freelancer Maquetar diferentes proyectos elaborados en zeplin.io, con Bootstrap, Jquery principalmente, también en el proceso, implemente RxJS, Animaciones, para los componentes más complejos. Integre sass en proceso para simplificar la generación de css. Así también colabore con la integración y separación de conceptos, de las vistas con la api, a través de Laravel como backend o intermediario. [abr 2018 - jul 2018]

Web Developer en Instituto Pacífico S.A.C como Freelancer Desarrollar módulos para administrar las operaciones administrativas de la empresa. Las tecnologías que use fuerón Laravel, Jquery, RxJS. [feb 2018 - abr 2018]

Full Stack Developer - PeruVe.com. [Emprendimiento Personal] Desarrollar una plataforma para publicar ofertas de trabajos, así también para el intercambio de divisas o envío de remesas para los venezolanos en el Perú. Las principales tecnologías que se utilizarán son Angular 5, Firebase, Algolia, ExpressJS. [ene 2018]

Full Stack Developer - NaisHair.com as Freelancer Desarrollar nuevas características, resolver problemas en la interfaz, usando JS, CSS, PHP 7, Wordpress. Configurar VPS en Digital Ocean, instalar certificados Https. Optimizar SEO, Carga del sitio con muchas herramientas entre ellas GTmetrix, Pingdom, PageSpeed, como las más populares. [dic 2017 - ene 2018]

Asistente de laboratorios, Desarrollador Web full Stack - Universidad Pedagógica Experimental Libertador - IPM. Soporte técnico para los departamentos y programas de educación de inglés, Informática, y Matemática, Desarrollador Web full Stack Dedicado en la unidad de Informática de la universidad. Trabaje con PHP, Angular, Jquery, Java, Google App Engine, para elaborar módulos administrativos para los Profesores y Estudiantes de posgrado. [ene 2011 - dic 2017].

Full Stack Developer - MercadoChevere.com [Emprendimiento Personal]Desarrollar un sitio web para publicar bienes y servicios por propietarios de pequeñas empresas y particulares. Escribí todo el código, del front y back-end. Fue construido con Angular 1.5, Firebase, Algolia, Cloudinary, Express. [feb 2008]

Full Stack Developer SantoMercado.com [Emprendimiento Personal] - Desarrolle un sistema para publicar productos y servicios, en CakePHP 2.X, Bootstrap, PrototypeJS v1, Jquery v2.

Web Developer - PhpYAlgomas.com [Emprendimiento Personal] Desarrolle un blog para registrar novedades sobre php y tecnologías para entonces relevantes, sólo queda ahora un respaldo parcial en un blog http://phpyalgomas.blogspot.pe/ [jul 2010]

Web Developer - SexShopVenezolano.com [Emprendimiento Personal] - Desarrollar y mantener un sitio web para vender productos para adultos importados. Las tecnologías usadas fueron PHP, Mysql, Cpanel, HTML. [nov 2007 - dic 2010]

Vendedor, Asistente y Soporte Técnico - Kavak Group C.A - Computer Store - Vender productos y servicios de la empresa, así también prestar soporte tecnico, reparar, configurar, armar, computadoras. RIF: J-31636746-0 [dic 2005 - mar 2006]

Asistente de mecánico de culata - Tiuna S.A - Rectification of Motors. - Hacer mantenimiento completo a culatas o cámaras, cambiar: valvulas, gomas, guias; rectificar: asientos, guias. Address: Av. Alirio Ugarte Pelayo Galpón Tiuna, Sector Bajo Guarapiche, Maturin, Monagas, Venezuela. Phone: +58 (0291) 6430524. [dic 2003 - jul 2004]

Estudios

Profesor de Informática - Universidad Pedagógica Experimental Libertador of Venezuela

Repositorios públicos

- https://github.com/romelgomez
- https://bitbucket.org/romelgomez/

Languages

• Español - competencia nativa.

• Inglés - competencia básica profesional.

Datos clave

Nombre completo: Romel Javier Gomez Herrera

Email: bmxandcode@gmail.com

Linkedin: https://www.linkedin.com/in/romelgomez

Twitter: https://twitter.com/bmxandcode

Edad: 33

Estado civil: Soltero. **Teléfono:** 980 653 479

> iContratame! Seré tu mejor pieza de ajedrez 🛎 🙎 🕭

República Bolivariana de Benezuela

Nº F- 12572



Instituto Pedagógico de Maturín "Antonio Lira Alcalá" Dr. Raúl Edecio López Sayago

Bector de la Universidad Pedagógica Experimental "Libertador"

Hago saber:

Que

Romel Javier Comez Herrera

Cédula de Identidad N^o 16.711.885 aspirante al Título de Profesor, ha cumplido con todos los requisitos legales y reglamentarios para obtenerlo, por lo cual, en nombre de la República y por autoridad de la Ley, le confiero el Título de:

Profesor

Especialidad: Informática

Tómese razón de este Biploma en la Secretaría de esta Universidad y reconózcase y téngase en toda la República a: Romel Iavier Cómez Herrera como tal Profesor, con todos los derechos que le otorgan las leyes.

En fe de lo cual, firmo el presente Biploma en unión de La Secretaria, El (la) Birector(a) del Instituto y de dos Profesores (as) de esta Universidad. En Maturín, a un día del mes de julio de dos mil dieciséis. Años 206º y 157º.

Hrufesnely

protesor(8) Título Nº 2016-3-308068

Inscrite al Felie 308068 Libro Nº CCCVIII

Resolution Rectoral Nº 114

CARACI

La Detretaria
Resolución Rectoral Nº 114
17/06/2016



Professor (11)

the Monni Consola La











INSTITUTO NACIONAL DE COOPERACIÓN EDUCATIVA ASOCIACIÓN CIVIL I.N.C.E. MONAGAS

CONSTANCIA DE APROBACIÓN

El que Suscribe, Gerente General del I.N.C.E. Asociación Civil Monagas, por medio de la presente hace constar que el (la) ciudadano (a): Romel Javier Gómez Herrera, portador (a) de la Cédula de Identidad Nº 16.711.885 cursó y aprobó en el Área Industrial el Curso: Mecánico Reparador de Motores Diesel, cargo del Instructor Aníbal Salazar.

Duración:

632 Horas

Fecha de Inicio:

27/01/2003

Fecha de Término: 26/06/2003

Nota Final:

18 Puntos

Constancia que se expide a solicitud de parte interesada, en Maturín, a los Cuatro Días del Mes de Septiembre del Año Dos Mil Tres.

> Prof. Pedro Rodríguez Hernández Gerente General

LAF/Jugdalys

INCE MONAGAS, A.C.; Parque Conafin, Las Cocuizas, Maturin - Monagas Telef. (0291) 6430333, 6430455, 6430066, Fax: 6440835





POLICÍA NACIONAL DEL PERÚ

DIRECCIÓN DE ASUNTOS INTERNACIONALES OFICINA CENTRAL NACIONAL INTERPOL LIMA



CONSTANCIA

FICHA DE CANJE INTERNACIONAL

Señor (a)

ROMEL JAVIER GOMEZ HERRERA

Identificado (a) con:

Pasaporte o Cedula de identidad Nº 090625712

Nacionalidad

VENEZOLANA

Efectuado el levantamiento de información de los datos personales, impresiones dactilares y registro Odontográfico para la identificación plena del solicitante, se realizó la consulta en el Sistema de Búsqueda Automática I-24/7 por la identidad de la persona de ROMEL JAVIER GOMEZ HERRERA, identificado con pasaporte / Cedula de identidad Nº 090625712, de nacionalidad VENEZOLANA, los suscribientes dejan constancia que a la fecha: NO REGISTRA ORDEN DE CAPTURA INTERNACIONAL (NOTIFICACIÓN ROJA).

Santiago de Surco, 03 de agosto del 2018.

LEGA STATES

OA - 208197

ANGEL FRANCISCO MERINO CESPEDES
CORONEL PNP
JEFE DE LA OCN INTERPOL - LIMA

OA - 219131 LUIS FELIPE GUEVARA ELIAS COMANDANTE PNP FEDE FICHA DE CANJE INTERNACIONAL OCN INTERPOL LIMA

vween

AFM/LFGE/fjr

◆ DE USO EXCLUSIVO PARA LA TRAMITACIÓN DE CAMBIO DE CALIDAD MIGRATORIA O TRAMITE

DE PERMISO TEMPORAL DE PERMANENCIA

(PTP) ANTE LA SUPERINTENDENCIA NACIONAL DE MIGRACIONES.

◆ SE ESPERA RESPUESTA DE LAS SOLICITUDES DE INFORMACION DE ANTECEDENTES EFECTUADAS AL PAIS DE ORIGEN.